【裁判字號】    90,訴,394
【裁判日期】    900509
【裁判案由】    妨害公務
【裁判全文】
臺灣臺南地方法院刑事判決                            九十年度訴字第三九四號
    公  訴  人  臺灣台南地方法院檢察署檢察官
    被      告  甲○○
右列被告因妨害公務等案件，經檢察官提起公訴（九十年度偵字第二五六三號），本
院判決如左：
    主  文
甲○○對公務員職務上掌管之物品，致令不堪用，處有期徒刑貳月，如易科罰金，以
佰元折算壹日。緩刑貳年。
    事  實
一、甲○○於民國九十年元月八日上午十時五十分許，在台南縣關廟鄉○○路九九八
    號關廟鄉公所內，因不滿該鄉公所職員乙○○對其健保費過高一事所為之答覆及
    處理之態度欠佳，憤而隨手將乙○○職務上所掌管、平日置於桌上供輸入健保資
    料使用之電腦鍵盤一個拿起並往桌上大力一摔，致令該電腦鍵盤因破毀而不堪使
    用。
二、案經乙○○訴由台南縣警察局歸仁分局報台灣台南地方法院檢察署檢察官偵查起
    訴。
    理  由
一、訊據被告甲○○固不否認有於右揭時地拿起電腦鍵盤往桌上摔之事實，惟矢口否
    認有何毀損公物之犯意，辯稱：伊係因健保費過高前往關廟鄉公所尋求解決之道
    ，惟告訴人乙○○之答覆令伊無從申訴，伊因一時生氣，才拿起電腦鍵盤摔向桌
    上，並不知有將之打壞云云。惟查：右揭犯罪事實，業據告訴人乙○○指述綦詳
    ，並有該經毀損之電腦鍵盤相片三張附卷足資佐證。又按受破壞之電腦鍵盤，係
    鄉公所之物，其維修亦係鄉公所之責，係屬公務員職務上掌管之物至為明灼。綜
    上所述，被告所辯無非事後畏罪飾卸之詞，洵無足採，本件事證已臻明確，被告
    犯行堪以認定。
二、被告甲○○對公務員職務上掌管之物品，致令不堪用，係犯刑法第一百三十八條
    之罪。爰審酌被告之生活狀況，犯罪之動機、目的、手段、所生危害、犯後態度
    良好等一切情狀，量處如主文所示之刑，以資懲儆。又被告前未曾受有期徒刑以
    上刑之宣告，有台灣台南地方法院檢察署刑案資料查註紀錄表在卷可憑，其經此
    教訓後，應知所警惕，信無再犯之虞，本院因認所宣告之刑以暫不執行為適當，
    併諭知緩刑二年，以勵自新。
據上論斷，應依刑事訴訟法第二百九十九條第一項前段，刑法第第一百三十八條、第
七十四條第一款、第四十一條第一項、罰金罰鍰提高標準條例第一條前段、第二條，
判決如主文。
中    華    民    國      九十        年      五      月      九      日
                                  臺灣臺南地方法院刑事第一庭
                                          法  官  沈  揚  仁
右正本證明與原本無異。
如不服本判決，應於判決送達後十日內，向本院提出上訴狀。（應附繕本）
                                          書記官  陳  怡  吟
中    華    民    國      九十        年      五      月      九      日
附錄本案論罪科刑法條全文：
刑法第一百三十八條
    毀棄、損壞或隱匿公務員職務上掌管或委託第三人掌管之文書、圖畫、物品或致
    令不堪用者，處五年以下有期徒刑。


司法院資訊處製作；財團法人民間司法改革基金會備份。
